【裁判字號】    89,訴,1181
【裁判日期】    900129
【裁判案由】    偽造文書等
【裁判全文】
臺灣臺南地方法院刑事判決                        八十九年度訴字第一一八一號
    公  訴  人  臺灣台南地方法院檢察署檢察官
    被      告  乙○○
右列被告因偽造文書等案件，經檢察官提起公訴 (八十八年度偵緝字第六五九號、八
十八年度偵字第一三六二一號)，本院判決如左：
    主  文
乙○○連續行使偽造私文書，足生損害於他人，處有期徒刑拾月。
偽造之「甲○○」、「Ｃ—ＪＣＨＥＮＧ」署押拾柒枚均沒收。
    事  實
一、乙○○與甲○○原係男女朋友關係，於民國（下同）八十三年間，乙○○利用與
    甲○○合資購買不動產，取得甲○○之國民身分證、印鑑、台南縣仁德鄉○○段
    四六三之四八地號及其上建物所有權狀之機會，竟基於意圖為自己不法所有之概
    括犯意，佯稱欲代甲○○申請信用卡，自八十五年六月十八日起至八十七年八、
    九月間止，連續偽造「甲○○」或「C—J CHENG」之署名於信用卡申請書而偽造
    信用卡申請書五紙，持以向寶島商業銀行股份有限公司（下稱寶島銀行）、聯邦
    商業銀行股份有限公司（下稱聯邦銀行）、英商渣打銀行、台新國際商業銀行股
    份有限公司（下稱台新銀行）及美商花旗國際商業銀行（下稱花旗銀行）等發卡
    銀行行使而申請信用卡六張供己使用，其中於八十五年七月十八日向聯邦銀行申
    請之信用卡因有效期限即將屆滿，復承前概括犯意，於八十六年十月二十二日偽
    造「甲○○」之簽名，填寫簡易轉卡申請書而偽造簡易轉卡申請書，持以向聯邦
    銀行行使而申請轉卡使用，足生損害於甲○○及上開發卡銀行對客戶信用資料之
    正確性，乙○○取得前開信用卡後，自八十五年九月三日起至八十八年三月十一
    日止，連續在不詳地點之信用卡特約商店購物，在購物消費之簽帳單上偽簽「甲
    ○○」或「C—J CHENG」署押於簽帳單上，表示購物之意思而偽造各該簽帳單私
    文書，並持交售貨員而行使之，致使各該不知情之售貨員陷於錯誤，而分別交付
    財物予乙○○，或明知並無消費，竟在其開設之「上強室內設計工程有限公司」
    （下稱上強公司）刷卡，而向發卡銀行請領所簽帳之金額，致使發卡銀行誤信為
    真實交易而繳款予上強公司，足生損害於甲○○及如附表之發卡銀行。
二、案經聯邦銀行暨甲○○訴由台南市警察局報告台灣台南地方法院檢察署檢察官偵
    查起訴。
    理  由
一、訊據被告乙○○坦承於前開時、地申請信用卡及簽帳未付款等事宜，然矢口否認
    有何不法犯行，辯稱：申請信用卡有得到告訴人甲○○之同意云云。經查：右揭
    犯罪事實，業據證人甲○○到庭證述明確，並有如附表所示之信用卡申請書、消
    費明細表及簽帳單等在卷足資佐憑，此徵諸被告利用告訴人甲○○之名義，連續
    申請六張信用卡，所申請之信用卡均未交告訴人甲○○使用，亦未清償所積欠之
    款項，再參以被告自承與甲○○分手後，因經濟不佳，所以仍繼續以甲○○名義
    信用卡消費等情觀之，被告辯稱申請信用卡及刷卡消費均已得到告訴人甲○○之
    同意云云，實不足採信。本件事證明確，被告前揭犯行均堪以認定，應予依法論
    科。
二、核被告乙○○所為係犯刑法第二百十六條、第二百十條之行使偽造私文書罪、第
    三百三十九條第一項之詐欺取財罪。被告於簽帳單上偽造「甲○○」及「Ｃ—Ｊ
    ＣＨＥＮＧ」署押之行為，係偽造私文書之部分行為，而其偽造後持以行使，偽
    造之低度行為應為行使之高度行為所吸收，均不另論罪。又被告先後多次行使偽
    造私文書及詐欺取財之犯行，均時間緊接，犯罪構成要件相同，顯係基於概括犯
    意反覆為之，均為連續犯，各依刑法第五十六條規定，以一罪論，並加重其刑。
    又被告行使偽造私文書之目的在於詐欺取財，所犯二罪間，具有方法結果之牽連
    關係，應從一重之行使偽造私文書罪論處。爰審酌爰審酌被告動機、手段及犯後
    態度等一切情狀，量處如主文所示之刑，以示懲儆。扣案之信用卡申請書伍紙及
    簡易轉卡申請書一紙雖係被告供犯罪所用之物，但非屬被告所有，爰不予宣告沒
    收。至如附表所示之申請書上親筆簽名欄及簽帳單上偽造之「甲○○」及「Ｃ—
    ＪＣＨＥＮＧ」署押共計十七枚爰依刑法第二百十九條規定予以宣告沒收。
據上論斷，應依刑事訴訟法第二百九十九條第一項前段，刑法第二百十六條、第二百
十條、第三百三十九條第一項、第五十六條、第五十五條、第二百十九條，罰金罰鍰
提高標準條例第一條前段，判決如主文。
本案經檢察官吳岳輝到庭執行職務
中    華    民    國      九十        年    一      月    二十九        日
                                  臺灣臺南地方法院刑事第三庭
                                          法  官  謝家宜
右正本證明與原本無異。
如不服本判決，應於判決送達後十日內，向本院提出上訴狀。
                                          書記官  魏芝雯
中    華    民    國      九十        年    一      月    二十九        日
附錄法條：
中華民國刑法第三百三十九條第一項
意圖為自己或第三人不法之所有，以詐術使人將本人或第三人之物交付者，處五年以
下有期徒刑、拘役或科或併科一千元以下罰金。
中華民國刑法第二百一十六條
行使第二百十條至第二百十五條之文書者，依偽造、變造文書或登載不實事項或使登
載不實事項之規定處斷。


司法院資訊處製作；財團法人民間司法改革基金會備份。
